【裁判字號】    89,易,3492
【裁判日期】    891115
【裁判案由】    毒品危害防制條例
【裁判全文】
臺灣臺中地方法院刑事判決                        八十九年度易字第三四九二號
    公  訴  人  臺灣台中地方法院檢察署檢察官
    被      告  甲○○
右列被告因毒品危害防制條例案件，經檢察官提起公訴（八十九年度毒偵字第三五四
八號），本院判決如左：
    主  文
甲○○施用第二級毒品，處有期徒刑參月，如易科罰金，以參佰元折算壹日。
    事  實
一、甲○○前曾於民國八十七、八十八年間先後二次因施用毒品案件，經送觀察、勒
    戒後，均認無繼續施用毒品之傾向，為臺灣臺中地方法院檢察署檢察官分別於八
    十七年六月二十四日以八十七年度偵字第一二二０九號、八十八年四月九日以八
    十八年度偵字第八三五二號均不起訴處分確定。惟甲○○又因連續施用毒品案件
    ，為臺灣臺中地方法院檢察署檢察官以八十八年度偵字第一六二二二、一六六七
    七號號提起公訴，經本院於八十八年九月二十七日以八十八年度易字第二六四六
    號判決有期徒刑伍月，得易科罰金確定。詎甲○○復於八十九年四月二十日往前
    回溯三日內，在某不詳處所，施用第二級毒品安非他命一次，嗣於八十九年四月
    二十日至台灣台中地方法院檢察署接受定期採尿檢驗後，呈安非他命之陽性反應
    ，而為檢察官查悉上情。
二、案經臺灣臺中地方法院檢察署檢察官自動檢舉偵查起訴。
    理  由
一、訊據被告甲○○矢口否認右開犯行，辯稱其已無施用毒品，為何尿檢呈安非他命
    陽性反應，亦感不解云云。經查：被告於八十九年四月二十日前往臺灣臺中地方
    法院檢察署接受採尿檢驗，結果呈安非他命陽性反應之事實，有「臺灣臺中地方
    法院檢察署受保護管束人尿液檢體監管記錄表」及財團法人生物技術開發中心濫
    用藥物檢驗認證實驗室「濫用藥物尿液檢測報告」各一份在卷可憑，則被告應有
    於接受採尿日起往前回溯三日內，在某處施用第二級毒品安非他命之事實，即堪
    以認定。而被告前曾於八十七、八十八年間先後二次因施用毒品案件，經送觀察
    、勒戒後，均認無繼續施用毒品之傾向，為臺灣臺中地方法院檢察署檢察官分別
    於八十七年六月二十四日以八十七年度偵字第一二二０九號、八十八年四月九日
    以八十八年度偵字第八三五二號均不起訴處分確定乙節，有臺灣臺中地方法院檢
    察署刑案資料查註紀錄表一份在卷可考，被告亦供承屬實。此外，被告於前二次
    不起訴處分後，又因施用毒品案件，為臺灣臺中地方法院檢察署檢察官以八十八
    年度偵字第一六二二二、一六六七七號號提起公訴，經本院於八十八年九月二十
    七日以八十八年度易字第二六四六號判決有期徒刑伍月，得易科罰金確定之事實
    ，亦有上開確定判決附卷可按。從而，被告三犯以上施用第二級毒品之犯行，已
    事證明確，足堪認定，否認之詞，尚非可採。
二、核被告甲○○所為，係犯毒品危害防制條例第十條第二項之施用第二級毒品罪。
    其施用毒品安非他命前後持有之低度行為，應為施用之高度行為所吸收，不另論
    罪。爰審酌被告除有施用毒品之前科外，素行尚可，本件僅被查獲施用毒品安非
    他命一次，及其犯罪之動機、手段、方法、所生危害、犯後態度等一切情狀，量
    處如主文所示之刑，並諭知易科罰金之折算標準。
據上論斷，應依刑事訴訟法第二百九十九條第一項前段，毒品危害防制條例第十條第
二項、第二十條第三項前段，刑法第十一條前段、第四十一條，罰金罰鍰提高標準條
例第二條，判決如主文。
中      華      民      國      八十九      年    十一    月    十五    日
                                        法  官   莊  深  淵
右正本證明與原本無異。
如不服本判決，應於判決送達後十日內向本院提出上訴狀，上訴於臺灣高等法院臺中
分院( 須附繕本 )。
                                        書記官
中      華      民      國      八十九      年    十一    月    十六    日
附錄論罪科刑法條
毒品危害防制條例第十條第二項：
施用第二級毒品者，處三年以下有期徒刑。


司法院資訊處製作；財團法人民間司法改革基金會備份。
